---
title: "Wateropslag"
output: 
  flexdashboard::flex_dashboard:
runtime: shiny
---

```{r setup, include=FALSE}

library(flexdashboard)
library(dplyr)
library(ggplot2)
library(sp)
library(shiny)

# Bepaal instelling voor codeblokken
knitr::opts_chunk$set(echo = FALSE,
                      warning = FALSE,
                      message = FALSE)

# Maak werkomgeving leeg
rm(list = ls())

# Lees coordinaten weerstations
stations <- read.csv("Stationscoordinaten.csv")

# Lees weersgegevens
neerslag <- read.csv("KNMI_20161231(2).txt",
                     skip = 59,
                     header = TRUE) %>%
  # Selecteer alleen neerslaggegevens
  select(station = X..STN,
         datum = YYYYMMDD,
         neerslag = RH) %>%
  # Verwijder cellen zonder invoer (NA)
  filter(!is.na(neerslag))

# Maak stationsindicatie numerisch
neerslag$station <- as.numeric(as.character(neerslag$station))

# Beperk de lijst met coordinaten tot diegene die ook in de neerslaggegevens
# voorkomen.
stations <- filter(stations, STN %in% neerslag$station)

# Configureer datumnotatie
neerslag$datum <- as.character(neerslag$datum)
neerslag$datum <- as.Date(neerslag$datum,
                          "%Y%m%d")
# Verkrijg de maand
neerslag$jaar <- format.Date(neerslag$datum,
                             "%Y")
neerslag$maand <- format.Date(neerslag$datum,
                              "%m")
neerslag$maand <- as.numeric(neerslag$maand)

# Een etmaalsom van de neerslag (in 0.1 mm) <0.05 mm krijgt de notatie -1.
# Corrigeer naar 0
neerslag$neerslag[neerslag$neerslag == -1] <- 0
# Vermenigvuldig met 0.1
neerslag$neerslag <- neerslag$neerslag * 0.1

```


Inputs {.sidebar}
-------------------------------------

```{r gebruiksinvoer}

#------------------------------------------------------------------------------
# Kies weerstation

# Maak station factor
neerslag$station <- factor(neerslag$station)
# Sla stationskeuzes op
stations.keuzes <- levels(neerslag$station)

selectInput("station",
            label = "Kies weerstation:",
            choices = stations.keuzes,
            selected = 269)


#------------------------------------------------------------------------------
# Kies de te overbruggen maanden

sliderInput("droge_maanden",
            label = "Kies droge maanden:",
            min = 1,
            max = 12,
            value = c(7, 9),
            step = 1)

#------------------------------------------------------------------------------
# Numerieke invoer

# Tuinoppervlak
numericInput("tuin",
             label = 'Tuinoppervlak (m\\(^2\\)):',
             min = 10,
             max = 1000,
             value = 20,
             step = 1)

# Dakoppervlak
numericInput("dak",
             label = 'Dakoppervlak (m\\(^2\\)):',
             min = 10,
             max = 500,
             value = 100,
             step = 1)

# Capaciteit wateropslag
# Dakoppervlak
numericInput("opslag",
             label = 'Capaciteit wateropslag (liter):',
             min = 10,
             max = 10000,
             value = 500,
             step = 1)

```  


Column {.tabset}
-----------------------------------------------------------------------

### Weerstationkaart

```{r weerstationkaart}

# Laad kaart van Nederland
NLD <- readRDS("NLD_adm1.rds")

# Verwijder Zeeuwse meren en IJsselmeer. Worden anders ook getekend en ingekleurd.
NLD_fixed <- subset(NLD,
                    !NLD$NAME_1  %in% c("Zeeuwse meren", "IJsselmeer"))

# Maak kaart leesbaar voor ggplot
NLD_fixed <- broom::tidy(NLD_fixed)

# Maak de kaart
ggplot(NLD_fixed) +
  geom_polygon( aes(x = long,
                    y = lat,
                    group = group),
                color = "black",   # Lijnen
                fill = "grey80") + # Inkleuring
  coord_map() +
  # Plot weerstations met labels
  geom_point(data = stations,
             aes(x = LON.east.,
                 y = LAT.north.)) +
  geom_label(data = stations,
             aes(x = LON.east.,
                 y = LAT.north. + 0.07,
                 check_overlap = TRUE,
                 label = STN),
             size = 2,
             label.padding = unit(0.1, "lines"),
             colour = "blue")+
  theme_bw()


```


### Weerstationlijst

```{r weerstationlijst}

renderTable({select(stations,
                    nummer = STN,
                    naam = NAME)})

```


### Neerslagoverzicht

```{r neerslagberekening}

# Maak selecetie op huidige station
selectie <- reactive({
  filter(neerslag,
         station == input$station)
})

# Berekend neerslag per maand
maandsom <- reactive({
  summarise(group_by(selectie(),
                     jaar,
                     maand),
            som = sum(neerslag))
})

# Maak neerslagsamenvatting
samenvatting <- reactive({
  summarise(group_by(maandsom(),
                     maand),
            minimum = min(som),
            gemiddelde = mean(som),
            maximum = max(som))
})

# Hervorm tot lange vorm
samenvatting2 <- reactive({
  tidyr::gather(samenvatting(),
                key = type,
                value = waarde,
                2:4)
})

# Selectie met alleen droge maanden
droog <- reactive({
  filter(samenvatting(),
         maand >= input$droge_maanden[1],
         maand <= input$droge_maanden[2])
  })
```

De onderstaande figuur laat het neerslagverloop zien voor het gekozen weerstation. Op de horizontale as staan de maanden van het jaar en op de verticale as staat de maandelijkse neerslag in milimeter. Het droogste neerslagscenario is weergegeven met de **rode** lijn. Dit is een aanschakeling van de droogste maanden van de afgelopen `r max(as.numeric(neerslag$jaar) - min(as.numeric(neerslag$jaar)))` jaar. De **zwarte** lijn laat de gemiddelde maandelijkse neerslag zien in diezelfde periode. De **blauwe** lijn laat het natste neerslagscenario zien, als de aaneenschakeling van de natste maanden.

De **lichtblauwe arcering** laat het neerslagverschil zien tussen het droogste neerslagscenario en het gemiddelde neerslagniveau in de geselecteerde periode.

```{r neerslagoverzicht, fig.width=10, fig.height=3}

# Maak plot
renderPlot({
  p <- ggplot() +
    ggtitle(paste0(toString(input$station),
                   " - ",
                   stations$NAME[stations$STN == input$station])) +
    xlab("maand") +
    ylab("neerslag (mm)") +
    xlim(c(1, 12)) +
    # Teken punten
    geom_point(data = samenvatting2(),
              aes(x = maand,
                  y = waarde)) +
    # Teken lijnen
    geom_line(data = samenvatting2(),
              aes(x = maand,
                  y = waarde,
                  colour = type)) +
    # Stel lijnkleuren in
    scale_colour_manual(values = c("black",
                                   "blue",
                                   "red")) +
    # Teken arcering
    geom_ribbon(data = droog(),
                aes(x = maand,
                    ymin = minimum,
                    ymax = gemiddelde),
                alpha = 0.5,
                fill = "lightblue") +
    theme_bw()
  print(p)
},
height = 500)


# Volgende keer: filter samenvatting() op de te overbruggen maanden. Moet weer reactive.
# - bereken verschil tussen droogst en gemiddeld.
# - corrigeer x-as notatie
```


### Test

```{r Test}

# renderTable({samenvatting()})
renderTable({droog()})


```

